---
title: "hw4_willsonyen"
output:
  html_document:
    df_print: paged
---

# 統計分析：以iris為data

```{r error = TRUE}
# 先載入套件
install.packages("Hmisc")
library(ggplot2)
library(readr)
library(knitr)
library(Hmisc)
```

```{r}
# 檢視資料
str(iris)
```
## 總共有150筆資料，5個變項。
#### 1.花萼長度(Sepal.Length)：連續
#### 花萼寬度(Sepal.Width)：連續
#### 花瓣長度(Petal.Length) ：連續
#### 花瓣寬度(Petal.Width)：連續
#### 品種(Species)：類別



## 敘述統計，並繪圖
```{r}
# 算出各長度的平均值
mean(iris$Sepal.Length) # 5.843333
mean(iris$Sepal.Width) # 3.057333
mean(iris$Petal.Length) # 3.758
mean(iris$Petal.Width) # 1.199333

# 用summary這個函數就可以看到整體
summary(iris)

```

```{r}
# 散佈圖:看關係
require(ggplot2)
  ggplot(data=iris) +                        
    geom_point(aes(x=Petal.Length,           
                   y=Petal.Width,
                   color=Species))
```

```{r}
# 盒子圖
ggplot(data = iris, aes(x = Species,y=Sepal.Length)) +
geom_boxplot()
```

```{r}
ggplot(data = iris, aes(x = Species,y=Sepal.Width)) +
geom_boxplot()
```
```{r}
ggplot(data = iris, aes(x = Species,y=Petal.Length)) +
geom_boxplot()
```

```{r}
ggplot(data = iris, aes(x = Species,y=Petal.Width)) +
geom_boxplot()
```
### 由盒子圖可見：花萼長度、花瓣長度、花瓣寬度都是以virginica最常，但在花萼寬度上以setosa最長。

# 進行統計分析
##### 進行統計分析前，先檢查是否有缺失值，有的話把他去除。
```{r}
table(is.na(iris)) 
# 沒有缺失值
```
```{r}
# 進行回歸分析
model <- lm(formula= Sepal.Length ~ Sepal.Width + Petal.Length + Petal.Width,
            data=iris)
summary(model)
```
## 回歸結果：
#### 回歸方程式 Sepal.Length = 1.85600 + 0.65084xSepal.Width + 0.70913xPetal.Length - 0.55648xPetal.Width
#### R-squared: 0.8586 ； Adj R-squared: 0.8557
#### 根據p值，三個自變數對Y（Sepal.Length）都表示顯著


## 以anova分析三個不同品種的花瓣長度和寬度是否真的存在差異，還是只是隨機結果
```{r}
# 進行anova分析
# 先設定假設檢定：H0為 μ(Setosa) = μ(Versicolor) = μ(Virginica)；H1為「至少有一平均數不相等」
a.lm <- lm(Petal.Width~Species, data=iris)
anova(a.lm)


```
### 花瓣寬度的結果為顯著的，代表三者至少有一平均數不相等。
### 再來看花瓣長度

```{r}
b.lm <- lm(Petal.Length~Species, data=iris)
anova(b.lm)
```
### 花瓣長度的結果也是顯著，代表三者至少有一平均數不相等。
### 可以推論不同品種間的花瓣長寬度確實存在差異，不是隨機的。那花萼長寬呢？

```{r}
c.lm <- lm(Sepal.Width~Species, data=iris)
anova(c.lm)

```
```{r}
d.lm <- lm(Sepal.Length~Species, data=iris)
anova(d.lm)

```
### 花萼長寬度也是顯著的，不同品種間確實存在差異。

